臺灣橋頭地方法院民事判決
                                   110年度橋小字第1783號
原      告  元大商業銀行股份有限公司


法定代理人  翁健    
訴訟代理人  陳谷庸  
            楊鎮愷  
被      告  張莉玲  

訴訟代理人  張淑環  
上列當事人間請求清償借款事件，本院於民國111 年2 月23日言
詞辯論終結，判決如下：
    主  文
被告應給付原告新臺幣肆萬玖仟玖佰柒拾參元，及自民國九十四
年十一月二十一日起至民國一○四年八月三十一日止，按週年利
率百分之二十計算之利息，暨自民國一○四年九月一日起至清償
日止，按週年利率百分之十五計算之利息。
訴訟費用新臺幣壹仟元由被告負擔。
本判決得假執行。但被告如以新臺幣肆萬玖仟玖佰柒拾參元為原
告預供擔保，免為假執行。
   事實及理由
一、原告主張：被告於民國93年11月10日向原告辦理現金卡使用
    （帳號0000-0000-0000-0000）（下稱系爭現金卡）。約定
    借款利率係按年息18.25 ％計算，如有停止或延遲履行全部
    或一部分債務本金時，債務視為全部到期，且自繳款日（到
    期日）起至清償日止，借款利率按年利率20％計算。嗣因銀
    行法修正利率上限之規定，自104 年9 月1 起利息則依年息
    15％計算。詎被告未依約繳款，迄今尚欠本金49,973元及利
    息未清償。為此，爰依現金卡契約、消費借貸之法律關係提
    起本訴等語。並聲明：如主文第一項所示。　　　　　    
二、被告則以：伊係智能障礙，不會寫字、不簽名等語，資為抗
    辯。並聲明：原告之訴駁回。
三、得心證之理由：
  ㈠原告主張之事實，業據其提出現金卡申請書及歷史資料查詢
    系統各1份為證，惟為被告所否認，並以前詞置辯。經查，
    被告雖抗辯智能障礙，不認識字等語，惟被告未能舉證證明
    其於辦理系爭契約時係屬無意識或精神錯亂之狀態，且依其
    姐姐張淑環於本院言詞辯論時陳稱：原告歷史資料查詢系統
    中（本院卷51頁）上記載之匯款人張淑環，係伊本人，有時
    候妹妹（即被告）會跟伊拿錢，伊不知是做何用途等語（本
    院卷62頁），若被告未辦理系爭現金卡，張淑環自無可能高
    達3次為其辦理匯款以還款。是本院上開調查證據之結果，
    認系爭契約難認存有無效之原因。被告所辯，洵非可採。
  ㈡按稱消費借貸者，謂當事人一方移轉金錢或其他代替物之所
    有權於他方，而約定他方以種類、品質、數量相同之物返還
    之契約；借用人應於約定期限內，返還與借用物種類、品質
    、數量相同之物，民法第474條第1項、第478條前段分別定
    有明文。查本件被告向原告借貸上開款項，而尚有如主文第
    1項所示之本金未清償，且清償期已屆至，揆諸前開說明，
    原告依系爭契約及消費借貸之法律關係，請求被告給付如主
    文第1項所示，為有理由，應予准許。
四、本件判決係依民事訴訟法第436條之8第1項規定適用小額訴
    訟程序，所為被告敗訴判決，應依民事訴訟法第436條之20
    規定，依職權宣告假執行。並依職權為被告預供擔保而得免
    為假執行之諭知。
五、本件事證已臻明確，兩造其餘攻擊、防禦方法及證據資料，
    核與判決結果不生影響，爰不逐一論述，附此敘明。
六、本件訴訟費用額確定為1,000元（即裁判費1,000元），依民
    事訴訟法第436條之19、第78條規定，由被告負擔。　　
中　　華　　民　　國　　111 　年　　3 　　月　　9 　　日
                  橋頭簡易庭  法   官  林揚奇
以上正本係照原本作成。
民事訴訟法第436條之24第2項：對於本判決之上訴，非以違背法
令為理由，不得為之。
如對本判決上訴，須於判決送達後20日內向本院提出上訴狀，並
須表明原判決所違背之法令及其具體內容與依訴訟資料可認為原
判決有違背法令之具體事實之上訴理由。（均須按他造當事人之
人數附繕本）。
中　　華　　民　　國　　111 　年　　3 　　月　　9 　　日
                              書 記 官  陳麗如